臺灣雲林地方法院民事裁定
111年度六簡聲字第16號
聲  請  人  王品臻  


相  對  人  雲林縣斗六市農會

法定代理人  張永政  
上列當事人間聲請停止強制執行程序事件，本院裁定如下：
    主      文
聲請人供擔保新臺幣6,531元後，本院111年度司執字第4510號清
償債務強制執行事件，關於如附表所示之不動產之強制執行程序
，於本院111年度六簡字第249號第三人異議之訴事件判決確定或
和解、撤回前，應暫予停止。
    理      由
一、聲請意旨略以：鈞院111年度司執字第4510號清償債務強制
    執行事件（下稱系爭執行事件），執行法院已查封如附表所
    示之不動產（下稱系爭不動產），聲請人已向鈞院提起第三
    人異議之訴，爰依強制執行法第18條第2項之規定，狀請鈞
    院裁定准予停止強制執行，或陳明願供擔保，停止強制執行
    程序等語。
二、按強制執行程序開始後，除法律另有規定外，不停止執行。
    有回復原狀之聲請，或提起再審或異議之訴，或對於和解為
    繼續審判之請求，或提起宣告調解無效之訴，撤銷調解之訴
    ，或對於許可強制執行之裁定提起抗告時，法院因必要情形
    ，或依聲請定相當並確實之擔保，得為停止強制執行之裁定
    ，強制執行法第18條第2項定有明文。又法院依強制執行法
    第18條第2項定擔保金額而准許停止強制執行之裁定者，該
    項擔保係備供債權人因停止執行所受損害之賠償，其數額應
    依標的物停止執行後，債權人未能即時受償或利用該標的物
    所受之損害額，或其因另供擔保強制執行所受之損害額定之
    ，非以標的物之價值或其債權額為依據，此有最高法院91年
    度台抗字第429號、92年度台抗字第480號裁定意旨可資參照
    。
三、經查，相對人雲林縣斗六市農會聲請對訴外人黃秀雲、黃鳳
    嬌、陳禹潔、陳釔澄、黃冠勛、黃暉荏之財產為強制執行，
    經本院以系爭執行事件受理在案等情，業經本院調閱上開執
    行卷宗核閱無訛。又聲請人以已提起第三人異議之訴事件為
    由，聲請撤銷上開執行事件關於系爭不動產之強制執行程序
    ，復經調閱本院111年度六簡字第249號第三人異議之訴事件
    卷宗查明屬實，是聲請人聲請停止執行，於法尚無不合。復
    查，聲請人聲請停止執行之標的物為系爭不動產，而系爭不
    動產之課稅現值為新臺幣（下同）46,100元乙節，有系爭不
    動產之房屋稅籍證明書可佐(參本院111年度六簡字第249號
    事件卷宗)。而聲請人所提起之第三人異議之訴事件，係為
    不得上訴第三審之案件，參考各級法院辦案期限實施要點規
    定，第一、二審訴訟程序審判案件之辦案期限各為10月、2 
    年，共計2 年10月，則兩造間第三人異議之訴審理期限約2 
    年10個月，爰以此預估為聲請人提起第三人異議之訴獲准停
    止執行因而致相對人執行延宕之期間。是以，相對人因停止
    執行未能受償上開債權總額所受損害，應為依標的物價值計
    算之法定遲延利息6,531元（計算式：46,1005 ％3412＝6,
    531、元以下四捨五入），為相對人因聲請人提起第三人異
    議之訴，因而停止執行致未能即時受償之損害額，茲裁定如
    主文所示。
五、依強制執行法第18條第2項，裁定如主文。
中　　華　　民　　國　　111 　年　　8　　月　　11　   日
                  斗六簡易庭  法  官   温文昌
如不服本裁定，應於送達後10日內向本院提出抗告狀並表明抗告
理由（須附繕本，並應繳納抗告費新台幣1,000 元）。
中　　華　　民　　國　　111 　年　　8 　　月　　12　　日
                              書記官   林雅菁
附表：
      門牌號碼 稅籍編號 面積（平方公尺） 雲林縣○○鄉○○村○○路00號 00000000000 130.20